# 关于预提费用的依据，请教前辈们和陈版主

提问人：qqhu210210 时间：2017-07-17 09:57:35
由于预提费用已经取消，但是现实中又有很多没有收到票的，需要预提出来。有以下几个问题，需要沟通： （ 1 ）现在我们有一种情况，就是还没签合同，但是预计这个合同会对2017.2018两年有影响，我们就在年初开始预提这部分费用，这么做是对的吗？
还是应该在签订合同后，才开始预提 （ 2 ）福利费是不能预提的，对吗？我记得之前有个文件。 （ 3 ）预提的时间点和依据，应该都是合同规定是吗？
谢谢！

回答人：chenyiwei
2 楼意见基本合理，但需要注意：如果仅仅签订了合同，但尚未履行或者双方部分地履行了同等义务，则属于或有事项准则中所指的“待执行合同”。待执行合同除非构成亏损合同，否则不能确认资产和负债。所以仅仅依据合同签订就作出相应预提的做法并不一定恰当，关键是看是否已经存在一项符合会计上“负债”定义的现时义务。